最高法院刑事判決　　　　　　　　　 111年度台上字第3795號
上　訴　人　鍾芬玫
 
 

　　　　　　黃添盛
 
 

上列上訴人等因違反毒品危害防制條例等罪案件，不服臺灣高等
法院高雄分院中華民國111年5月25日第二審判決（111 年度上訴
字第230號，起訴案號：臺灣高雄地方檢察署109年度偵字第1024
8、19039號），提起上訴，本院判決如下：
    主  文
上訴駁回。
    理  由
壹、上訴人黃添盛部分：
一、按刑事訴訟法第377 條規定，上訴於第三審法院，非以判決
    違背法令為理由，不得為之。是提起第三審上訴，應以原判
    決違背法令為理由，係屬法定要件，且必須依據卷內訴訟資
    料為具體之指摘，並足據以辨認原判決已具備違背法令之形
    式者，始屬相當。本件原審綜合全案證據資料，本於事實審
    法院之推理作用，認定黃添盛有如其事實欄一所載，幫助鍾
    芬玫販賣第二級毒品甲基安非他命予張健智之犯行，因而撤
    銷第一審關於黃添盛部分之科刑判決，改判仍論其以幫助犯
    修正前毒品危害防制條例第4條第2項販賣第二級毒品罪，量
    處有期徒刑3年7月，並諭知相關之沒收，已詳述其憑以認定
    之證據及理由，核其所為之論斷，俱有卷存證據資料可資覆
    按，從形式上觀察，原判決就上開部分尚無足以影響其判決
    結果之違背法令情形存在。
二、黃添盛就原判決量刑部分上訴，其上訴意旨略以：伊僅幫購
    毒者張健智呼喚鍾芬玫，由其2 人完成毒品交易，交易金額
    僅新臺幣1000元，伊並未獲得任何利益，行爲與大盤、中盤
    毒販有別，情節尚非重大，原判決依幫助犯之規定減輕其刑
    ，未再依刑法第59條規定酌減其刑，量處伊有期徒刑3年7月
    ，有量刑過重之違法等語。
三、按刑法第59條關於犯罪之情狀顯可憫恕，認科以最低度刑，
    仍嫌過重者，得酌量減輕其刑之規定，乃法院得依個案具體
    情節自由裁量之事項。又此所謂法定最低度刑，固包括法定
    最低本刑；惟遇有其他法定減輕之事由者，則應係指適用其
    他法定減輕事由減輕其刑後之最低度刑而言。而刑之量定，
    同屬法院得依職權自由裁量之事項，如於量刑時，已以行為
    人之責任為基礎，並斟酌刑法第57條各款所列一切情狀，在
    法定刑度之內予以裁量，又未濫用其職權，所量之刑亦無違
    公平、比例、罪刑相當及不利益變更禁止原則者，亦不得遽
    指為違法。原判決已說明：黃添盛所犯修正前販賣第二級毒
    品罪，依累犯規定加重其刑及依幫助犯規定減輕其刑，先加
    後減後，可得宣告刑之最低度刑爲有期徒刑3年7月，經審酌
    後並無所謂量處上開最低度刑有明顯過重之情形，並無刑法
    第59條酌減其刑規定之適用。並以其責任為基礎，審酌刑法
    第57條各款情形（包含犯罪情節所生危害，及其個人狀況、
    犯罪後態度等一切情狀），量處有期徒刑3年7月（見原判決
    第10、12至13頁），量刑並無顯然違法、失當或違反比例、
    公平及罪刑相當原則之情形。黃添盛上訴意旨並非依據卷內
    資料具體指摘原判決究有如何不適用法則或適用不當之情形
    ，徒就原審量刑職權之適法行使，任意指摘，自不足據以辨
    認原判決已具備違背法令之形式，揆諸首揭說明，其上訴為
    違背法律上之程式，應予駁回。
貳、上訴人鍾芬玫部分：
一、查第三審上訴書狀，應敘述上訴之理由，其未敘述者，得於
    提起上訴後20日內補提理由書於原審法院，已逾上述期間，
    而於第三審法院未判決前仍未提出上訴理由書狀者，第三審
    法院應以判決駁回之，刑事訴訟法第382條第1項、第395 條
    後段規定甚明。
二、本件鍾芬玫因違反毒品危害防制條例等罪案件，經原審法院
    撤銷第一審之科刑判決，改判論處鍾芬玫販賣第一級毒品 1
    罪刑及販賣第二級毒品3 罪刑（詳如其附表所示），並定應
    執行有期徒刑8年2月，另諭知相關沒收、追徵。鍾芬玫不服
    原審判決，於民國111年6月7 日具狀提起上訴，並未敘述其
    上訴之理由，迄今逾期已久，於本院未判決前仍未提出其上
    訴理由狀，依上開規定，其上訴並非合法，應併予駁回。
據上論結，應依刑事訴訟法第395條，判決如主文。
中    華    民    國   111    年    8     月    11    日
                  刑事第四庭審判長法  官  林  立  華  
                                  法  官  謝  靜  恒  
                                  法  官  林  瑞  斌  
                                  法  官  李  麗  珠  
                                  法  官  王  敏  慧  
本件正本證明與原本無異
                                  書記官
中    華    民    國   111    年    8     月    15    日